臺灣新竹地方法院刑事判決
110年度原簡上字第8號
上  訴  人  
即  被  告  度蜜·羅信 



指定辯護人  本院公設辯護人周凱珍
上列上訴人即被告因竊盜案件，不服本院竹東簡易庭110年度竹
東原簡字第34號中華民國110年10月13日第一審簡易判決（聲請
簡易判決處刑書案號：110年度偵字第8263號），提起上訴，本
院管轄第二審之合議庭判決如下：
    主  文
原判決關於沒收部分撤銷。
其餘上訴駁回。
度蜜·羅信緩刑貳年。
    事實及理由
一、本案經本院審理結果，認原審之認事、用法，均無違誤，量
    刑亦屬妥適，應予維持。除證據部分補充「被告度蜜·羅信
    於本院第二審審理時之自白」、「和解書1紙」、「本院公
    務電話紀錄」外(本院原簡上卷第85、91、95頁），餘均引
    用原審刑事簡易判決書所載之事實及理由、證據（如附件）
    。
二、被告上訴意旨略以：我精神不濟犯了錯，請求減輕量刑，被
    害人說我只要把我偷的飲料錢給其他店員，他就跟我和解，
    希望給我緩刑等語。辯護人則以：被告坦承犯行，請審酌被
    告有思覺失調症，證人宋凱強警詢陳述被告結帳直接將飲料
    飲用，依現場翻拍照片，被告將啤酒撒在櫃台上，被告在警
    詢中說今天賽夏族送靈要結婚，酒要給老婆喝，偵查中也有
    答非所問情狀，被告行為時應有病發狀況，原審未審酌此狀
    況，被告只有竊取2樣物品，金額很低，已達成和解，原審
    量處拘役15日雖輕但未考量被告精神狀況、低收入戶情形，
    被告無前科，請給予緩刑宣告等語。
三、上訴駁回部分：
(一)按量刑之輕重，屬事實審法院得依職權自由裁量之事項，苟
    已斟酌刑法第57條各款所列情狀而未逾越法定刑度，不得遽
    指為違法，且在同一犯罪事實與情節，如別無其他加重或減
    輕之原因，下級審量定之刑，亦無過重或失輕之不當情形，
    則上級審法院對下級審法院之職權行使，原則上應予尊重（
    最高法院72年台上字第6696號判例、85年度台上字第2446號
    判決意旨參照）。
(二)查原審以被告恣意竊取他人財物，顯然欠缺尊重他人財產法
    益之觀念，所為應予非難，惟念被告坦認犯行之犯後態度，
    兼衡被告犯罪之動機、目的、手段、竊得財物之價值、智識
    程度、家庭狀況等一切情狀量處被告拘役15日，並諭知易科
    罰金之折算標準，經核原審認事用法均無違誤，且已依刑法
    第57條規定，就科刑時應審酌及注意之事項，包含被告及辯
    護人上開所指事項加以斟酌考量，詳為審酌，而於法定刑度
    內為刑之量定，自難認有何違法或不當之處。是依前開說明
    ，被告此部分之上訴為無理由，應予駁回。
四、緩刑：
    本院審酌被告前未曾因故意犯罪受有期徒刑以上刑之宣告，
    有臺灣高等法院被告前案紀錄表在卷可參。又被告已於民國
    111年2月21日與告訴代理人達成和解，賠償損害，有和解書
    、本院公務電話紀錄各1紙附卷可參(本院原簡上卷第91、95
    頁)。是本院斟酌上情，衡酌被告因一時疏失，致罹刑典，
    其已知悔悟並取得告訴人諒解，經此教訓，當知所警惕應無
    再犯之虞，故本院認對被告所宣告之刑，以暫不執行為適當
    ，爰併予宣告緩刑2年，以啟自新。
五、撤銷原判決關於沒收部分： 
　　按犯罪所得之宣告或追徵，有過苛之虞、欠缺刑法上之重要
    性、犯罪所得價值低微，或為維持受宣告人生活條件之必要
    者，得不宣告或酌減之，刑法第38條之2 第2 項定有明文。
    查本案被告竊盜之啤酒、西瓜牛奶各1瓶（價值共計新臺幣8
    3元），固屬被告因本案犯罪所得之物，惟被告業於提起上
    訴後賠償83元予告訴代理人宋凱強，有本院公務電話紀錄1
    紙在卷可稽（見簡上卷第95頁），是被告此部分犯罪所得實
    際上已遭剝奪，而告訴人之求償權亦獲滿足，倘再就被告之
    犯罪所得予以宣告沒收，將有過苛之虞，爰依刑法第38條之
    2第2項規定，就此犯罪所得不予宣告沒收或追徵。原審未及
    審酌此情，而為沒收之諭知，於法即有未合，自應由本院將
    原判決關於沒收部分予以撤銷改判。
據上論斷，應依刑事訴訟法第455條之1第1項、第3 項、第368條
、第369條第1項、第373條，判決如主文。
本案經檢察官許大偉聲請簡易判決處刑，檢察官林李嘉到庭執行
職務。
中    華    民    國    111    年    8    月    3    日
　　　　　　　　　刑事第三庭　　審判長法　官  賴淑敏
　　　　　　　　　　　　　　　　　　　法　官　王靜慧
　　　　　　　　　　　　　　　　　　　法　官　黃怡文
以上正本證明與原本無異。
不得上訴。
中　　華　　民　　國　　111 　年　　8 　　月　　4 　　日
                                      書記官  謝沛真
本案論罪科刑法條：
中華民國刑法第320條
意圖為自己或第三人不法之所有，而竊取他人之動產者，為竊盜
罪，處5年以下有期徒刑、拘役或50萬元以下罰金。
意圖為自己或第三人不法之利益，而竊佔他人之不動產者，依前
項之規定處斷。
前二項之未遂犯罰之。
附件
臺灣新竹地方法院刑事簡易判決
110年度竹東原簡字第34號
聲  請  人  臺灣新竹地方檢察署檢察官
被      告  度蜜·羅信 
                  女  74年10月2日生
                  身分證統一編號：Z000000000號
　　　　　　　　　住新竹縣○○鄉○○村00鄰○○000號
上列被告因竊盜案件，經檢察官聲請以簡易判決處刑（110 年度
偵字第8263號），本院判決如下：
    主  文
度蜜 · 羅信犯竊盜罪，處拘役拾伍日，如易科罰金，以新臺幣
壹仟元折算壹日。
未扣案之犯罪所得啤酒、西瓜牛奶各壹瓶均沒收，於全部或一部
不能沒收或不宜執行沒收時，追徵其價額。
    事 實 及 理 由
一、本件犯罪事實及證據均引用檢察官聲請簡易判決處刑書之記
    載（如附件）。
二、核被告所為，係犯刑法第320條第1項之竊盜罪。
三、爰以行為人之責任為基礎，審酌被告恣意竊取他人財物，顯
    然欠缺尊重他人財產法益之觀念，所為應予非難，惟念被告
    坦認犯行之犯後態度，兼衡被告犯罪之動機、目的、手段、
    竊得財物之價值、智識程度、家庭狀況等一切情狀，量處如
    主文所示之刑，並諭知易科罰金之折算標準。
四、至被告竊得之啤酒、西瓜牛奶各1瓶（價值共計新臺幣83元
    ）為其犯罪所得，諭知沒收亦無過苛或難以執行之情形，爰
    依刑法第38條之1第1項前段、第3項規定沒收之，並諭知於
    全部或一部不能沒收或不宜執行沒收時，追徵其價額。 至
    聲請意旨認應依刑法第38條之2第2項過苛條款不予宣告沒收
    或追徵其價額乙節，尚有未恰，附此敘明。
五、依刑事訴訟法第449條第1項前段，逕以簡易判決處刑如主文
    。
六、如不服本判決，得自收受送達之翌日起20日內向本院提出上
    訴狀，上訴於本院第二審合議庭（須附繕本）。
本案經檢察官許大偉聲請以簡易判決處刑。
中　　華　　民　　國　　110　　年　　 10 　 月　　13　日
                        竹東簡易庭  法  官  潘韋廷
以上正本證明與原本無異。
如不服本判決，得自收受送達之日起二十日內，向本院提起上訴。　　　　　　　　　　　 
中　　華　　民　　國　　110 　年　　10　　月　　13　　日
                                    書記官  彭筠凱
附錄本案論罪科刑法條全文：
刑法第320條
意圖為自己或第三人不法之所有，而竊取他人之動產者，為竊盜
罪，處5 年以下有期徒刑、拘役或50萬元以下罰金。
意圖為自己或第三人不法之利益，而竊佔他人之不動產者，依前
項之規定處斷。
前二項之未遂犯罰之。
【附件】
臺灣新竹地方檢察署檢察官聲請簡易判決處刑書
                                     110年度偵字第8263號
　　被　　　告　度蜜．羅信
上列被告因竊盜案件，業經偵查終結，認宜聲請簡易判決處刑，
茲將犯罪事實及證據並所犯法條分敘如下：
　　　　犯罪事實
一、度蜜．羅信意圖為自己不法之所有，於民國110年7月13日15
    時7分許，在新竹縣○○鎮○○路000號統一超商員崠門市，徒手
    竊取店長劉邦任管領之貨架上啤酒、西瓜牛奶各1瓶（價值
    共計新臺幣83元），得手後逕自開瓶飲用。嗣為店員宋凱強
    發現有異，報警處理。
二、案經劉邦任訴由新竹縣政府警察局竹東分局報告偵辦。
　　　　證據並所犯法條
一、上揭犯罪事實，業據被告度蜜．羅信於警詢及偵查中坦承不
    諱，核與證人即告訴代理人宋凱強於警詢中證述相符，並有
    員警偵查報告、監視器翻拍照片、監視器光碟等在卷可稽。
    故被告自白與事實相符，其犯嫌應堪認定。
二、核被告度蜜．羅信所為，係犯刑法第320條第1項竊盜罪嫌。
    本件犯罪所得為上開飲品，惟業據被告飲用完畢，無從沒收
    ，且其價額不高，請依刑法第38條之2第2項過苛條款不予宣
    告沒收或追徵其價額。另告訴及報告意旨認被告係涉犯刑法
    第339條詐欺罪嫌，惟被告係乘證人宋凱強不知之際，竊取
    上開飲品，於證人發覺後上前詢問，被告亦陳述無錢付帳等
    語，可知被告係乘證人不知之際，將上開飲品置於自己實力
    支配之下，客觀上並未對證人施用欺罔詐術而取得上開飲品
    ，核與刑法詐欺罪之構成要件不符，其所為應係竊盜而非詐
    欺，告訴及報告意旨容有誤解，附此敘明。
三、依刑事訴訟法第451條第1項聲請逕以簡易判決處刑。
　　此　　致
臺灣新竹地方法院
中　　華　　民　　國　 110　　年　　9 　　月　　11　　日
                          　　檢　察　官　許大偉
本件正本證明與原本無異
中　　華　　民　　國　 110　　年　　9   　月　　22  　日
　　　　　　　　　　　　　　　書　記　官  陳昭儒